【裁判字號】    95,易,2224
【裁判日期】    951229
【裁判案由】    竊盜等
【裁判全文】
臺灣高雄地方法院刑事判決              95年度易字第2224號
公 訴 人  臺灣高雄地方法院檢察署檢察官
被    告  乙○○○
上列被告因竊盜等案件，經檢察官提起公訴（起訴案號：臺灣高
雄地方法院檢察署95年度偵字第29208 號），於本院準備程序被
告就被訴事實為有罪之陳述，經審判長告知被告簡式審判程序意
旨，並聽取當事人之意見後，本院合議庭裁定由受命法官獨任依
簡式審判程序審理、判決如下：
    主  文
乙○○○犯竊盜未遂罪，累犯，處有期徒刑伍月，如易科罰金，
以新臺幣壹仟元折算壹日。
    事  實
一、乙○○○前於民國（下同）94年、95年間，各因竊盜、贓物
    案件，分別經臺灣高雄地方法院以94年度簡上字第324 號、
    95年度易字第553 號各判處有期徒刑3 月如易科罰金，以3
    百元折算1 日，並分別於94年6 月27日、95 6月15日確定，
    嗣分別於94年9 月26日、95年8 月8 日，各別易科罰金執行
    完畢，其所受宣告之刑，均以已執行論。
二、詎乙○○○猶不知悔悟，基於意圖為自己不法之所有，竟於
    95年11月4 日中午12時30分許，至劉天位在高雄縣林園鄉○
    ○村○○路205 號住宅，繼而伸手打開大門後，無故侵入上
    揭屋主劉天住宅，並徒手著手搜尋上址客廳酒櫃內置放之黑
    色皮包財物之際，適屋主劉天的兒子丙○○返回上址，當場
    發現予以逮捕，並報警處理，始未得逞。
三、案經丙○○訴由高雄縣政府警察局林園分局報告臺灣高雄地
    方法院檢察署檢察官偵查起訴。
    理  由
壹、程序方面
一、按除被告所犯為死刑、無期徒刑、最輕本刑為3 年以上有期
    徒刑之罪或高等法院管轄第一審案件者外，於法院行準備程
    序進行中，被告先就被訴事實為有罪之陳述時，審判長得告
    知被告簡式審判程序之旨，並聽取當事人、代理人、辯護人
    及輔佐人之意見後，裁定進行簡式審判程序；且受命法官行
    準備程序，與法院或審判長有同一之權限；又簡式審判程序
    之證據調查，不受刑事訴訟法第159 條第1 項、第161 條之
    2 、第161 條之3 、第163 條之1 及第164 條至第170 條規
    定之限制，刑事訴訟法第273 條之1 第1 項、第279 條第2
    項前段、第273 條之2 分別定有明文。
二、查本件被告所犯為死刑、無期徒刑、最輕本刑為3 年以上有
    期徒刑以外之罪，且非高等法院管轄第一審之案件，其於準
    備程序就前揭被訴事實為有罪之陳述，經受命法官告知簡式
    審判程序之旨，並聽取當事人之意見後，本院認無不得或不
    宜改依簡式審判程序進行之處，爰依刑事訴訟法第273 條之
    1 第1 項、第284 條之1 ，裁定本件由受命法官獨任進行簡
    式審判程序，合先敘明。
貳、實體方面
一、上揭事實，業據被告乙○○○於本院95年12月22日準備程序
    、審判程序時均供承不諱，核與告訴人丙○○於警詢、偵訊
    時之指訴情節（見同上署偵卷第6 頁至第7 頁、第42頁至第
    45頁）相符，並有現場及黑色皮包指證照片共計9 張、贓物
    認領保管單及扣押物品目錄表各1 紙（見同上偵卷第13頁至
    第14頁、第20頁至第21頁）在卷可稽。是被告任意性自白與
    事實相符，而事證明確，其上揭犯行堪以認定。
二、核被告乙○○○所為，係犯刑法第306 條第1 項之無故侵入
    住宅罪、第320 條第3 項、第1 項普通竊盜未遂罪。又其所
    犯上開普通竊盜未遂罪與無故侵入住宅罪間，行為僅有一個
    ，且被告侵入住宅之實行行為與上揭竊盜之舉止全部重疊，
    係屬想像競合犯，應依刑法第55條規，從一重之普通竊盜未
    遂罪處斷。再被告雖徒手已著手於竊盜犯行之實施，惟尚未
    未取得財物，為未遂犯，應依刑法第25條第2 項之規定減輕
    其刑。又被告有如事實欄所示之犯罪科刑及執行情形，有臺
    灣高等法院被告前案紀錄表1 份存卷可按，其於有期徒刑之
    執行完畢後5 年內，故意再犯本件有期徒刑以上之罪，為累
    犯，應依刑法第47條第1 項規定加重其刑，並先加後減之。
三、玆審酌被告犯罪動機、目的、手段，並無竊得財物及其犯後
    於本院審理時坦承犯行，有悔改之意，態度尚佳等一切情狀
    ，是公訴檢察官具體求處有期徒刑5 月以上，尚屬允當，爰
    量處如主文所示之刑，以鼓勵有決心悔改之被告，永不再犯
    ，並審酌被告係高職之教育程度，職業為養殖業，經濟狀況
    並不富裕等情，有警詢筆錄可參，乃諭知如易科罰金從輕以
    新臺幣1,000 元折算1 日之折算標準，用啟自新。
據上論斷，應依刑事訴訟法第273 條之1 第1 項、第284 條之1
、第299 條第1 項前段，刑法第306 條、第320 條第3 項、第1
項、第55條、第41條前段、第25條第2 項、第47條第1 項，刑法
施行法第1條之1，判決如主文。
本案經檢察官甲○○到庭執行職務
中    華    民    國    95    年  12      月    29    日
                  刑事第三庭  法  官  施添寶
中    華    民    國    95    年    12    月    29    日
以上正本證明與原本無異。
如不服本判決，應於收受送達後10日內向本院提出上訴書狀。
                              書記官  陳威志
附錄本案判決論罪科刑法條
中華民國刑法第320 條（普通竊盜罪、竊佔罪）
意圖為自己或第三人不法之所有，而竊取他人之動產者，為竊盜
罪，處5年以下有期徒刑、拘役或500元以下罰金。
意圖為自己或第三人不法之利益，而竊佔他人之不動產者，依前
項之規定處斷。
前二項之未遂犯罰之。
中華民國刑法第306 條（侵入住居罪）
無故侵入他人住宅、建築物或附連圍繞之土地或船艦者，處一年
以下有期徒刑、拘役或三百元以下罰金。
無故隱匿其內，或受退去之要求而仍留滯者，亦同。


司法院資訊處製作；財團法人民間司法改革基金會備份。
